# 银行询证函中函证“本公司与贵行之间未履行完毕的外汇买卖合约”的问题

提问人：surring 时间：2016-07-07 14:11:23
各位老师： 对货币资金执行审计程序中，其中一个程序就是给企业的银行账户发函，在函证中，有一项是要求对“本公司与贵行之间未履行完毕的外汇买卖合约”进行函证，想问问各位老师，为何要对此项事宜进行函证，此项事宜对企业的财务状况有何影响？感谢各位老师！

回答人：chenyiwei
外汇买卖合约可能导致缩小或放大企业所面临的汇率风险，对金融风险的评价有重要意义。该合约作为衍生工具，在期末应按公允价值确认为金融资产或金融负债，且其公允价值的变动计入当期损益。